臺灣桃園地方法院刑事簡易判決　　　　　 95年度簡字第387號
公　訴　人　台灣桃園地方法院檢察署檢察官
被　　　告　甲○○
上列被告因案件，經檢察官提起公訴（95年度偵字第9134號），
經被告自白犯罪，本院認宜以簡易判決處刑，逕以簡易判決處刑
如下：
    主  文
甲○○連續故買贓物，累犯，處有期徒刑陸月，減為有期徒刑
月，如易科罰金，以銀元佰元即新臺幣玖佰元折算壹日。
    事實及理由
一、被告甲○○前因竊盜案件，經臺灣高等法院台南分院於民國
    94年3 月15日以94年度上易字第12號判處有期徒刑7 月確定
    ，於95年2 月24日縮刑期滿執行完畢。詎仍不知悛悔，明知
    李宏男（另經本院判處有期徒刑2 年6 月，尚未確定）所販
    售如附表所示之物，為以偽造信用卡冒名刷購所詐得之贓物
    ，仍於如附表所示之時間，在如附表所示之台北市○○路與
    吉林路口、西門町中華路與廣州街口等處，連續以如附表所
    示價格，向李宏男買受如附表所示之贓物。嗣於95年4 月14
    日下午2 時許，為警在台北縣板橋市○○路157 號萬家福賣
    場前查獲，始悉上情。案經台北縣政府警察局新莊分局報請
    臺灣桃園地方法院檢察署檢察官偵查起訴。
二、上開犯罪事實，業據被告甲○○坦承不諱（見偵查卷第74頁
    至77、83、263 頁，本院卷一第79至80、111 、117 至118
    頁），核與證人李宏男於警詢時陳述、本院審理時具結證述
    、證人即持偽卡盜刷之車手白國文於警詢陳述、檢察官訊問
    時具結證述、於本院審理時具結證述、證人即持偽卡盜刷之
    車手劉晏碩、劉慶祥、蘇稜雁、張雅智等人於警詢陳述、檢
    察官訊問時具結證述之情節相符（見偵查卷第28至32、74至
    77 、83 、89至92、322 、25 8至261 、263 、306 至309
    、527 至529 、46至48、、326 、354 、251 至253 、98至
    103 、265 、本院一84、78至79、111 、117 至118 、本院
    二18、74、12 5、131 、14 7、174 至176 、218 至219）
    、證人即被害人慾望城市二手名店店員朱曼華於警詢中陳述
    被害之情節（見偵查卷第31 6、317 頁）、證人即被害人青
    蘋果電腦有限公司人員郭孟仁於警詢中陳述被害之情節（見
    偵查卷第319 至320 頁）、證人即被害人臺灣羅威股份有限
    公司人員陳欣儀於警詢中陳述被害之情節（見偵查卷第328
    頁）、證人即被害人萬全鐘錶行人員盧阿錦於警詢中陳述被
    害之情節（見偵查卷第331 頁）、證人即被害人慎昌鐘錶公
    司人員蘇憲明於警詢中陳述被害之情節（見偵查卷第334 、
    335 頁）相符，並有偽造信用卡影本2 紙（見95年度偵字第
    9134號偵查卷第154 、156 頁）、贓物認領保管單1 紙（見
    偵查卷第155 頁）、李宏男紙條3 紙（見偵查卷第206 至
    208 頁）、查獲照片共計45幀（見偵查卷第225 至247 頁）
    、慾望城市精品店中國信託商業銀行（持卡人張宛如）簽帳
    單1 紙（見偵查卷第318 頁）、臺灣羅威股份有限公司（持
    卡人徐漢彬）簽帳單1 紙（見偵查卷第330 頁）、萬全鐘錶
    行（持卡人分別有李立民、林均方、許文彬、林文賓）簽帳
    單8 紙、耀鎂企業（持卡人陳品俊）簽帳單1 紙（見偵查卷
    第336 頁）、台北縣政府警察局新莊分局95年4 月14日搜索
    扣押筆錄（台北縣三重市○○街25號4 樓甲○○住處）、扣
    押物品目錄表、自願受搜索同意書各1 紙、搜索現場及扣案
    物照片13幀（見95年度偵字第9134號偵查卷第61至65、67
    至73頁）、本院95年度聲搜字第375 號搜索票3 紙（見95年
    度偵字第9134號偵查卷第122 至124 頁）、台北縣政府警察
    局新莊分局95年4 月14日搜索扣押筆錄（台北市○○區○○
    路24巷5 弄10號李宏男住處）、扣押物品目錄表（見95年度
    偵字第9134號偵查卷第127 至13 6頁）、台北縣政府警察局
    新莊分局95年4 月14日搜索扣押筆錄（台北縣板橋市○○路
    157 號前，受搜索人李坤峰）、扣押物品目錄表（見95年度
    偵字第9134號偵查卷第142 至14 4頁）、台北縣政府警察局
    新莊分局95年4 月14日搜索扣押筆錄（台北縣板橋市○○路
    157 號前，受搜索人白國文）、扣押物品目錄表（見95年度
    偵字第9134號偵查卷第147 至15 0頁）、台北縣政府警察局
    新莊分局95年4 月14日搜索扣押筆錄（台北縣板橋市○○路
    157 號前，受搜索人張雅智）、扣押物品目錄表（見95年度
    偵字第9134號偵查卷第158 至16 1頁）、門號0000000000號
    等門號行動電話通訊監察譯文67頁（見偵查卷第383 至449
    頁）在卷可稽，及如附表一編號1 至17所示偽造之信用卡、
    附表三、五所示之物、附表四所示起獲之贓物等物扣案可證
    ，足認被告甲○○前揭具任意性之自白核與事實相符，而屬
    可信，綜上所述，本件事證明確，被告故買贓物犯行堪予認
    定，應依法論科。
三、按於94年2 月2 日修正公布、95年7 月1 日起施行生效之刑
    法第2 條第1 項規定：「行為後法律有變更者，適用行為時
    之法律。但行為後之法律有利於行為人者，適用最有利於行
    為之法律」，係規範行為後法律變更所生新舊法之比較適用
    之準據法，於新法施行後，應適用新法第2 條第1 項之規定
    為「從舊從輕」之比較（最高法院95年度第8 次刑事庭會議
    意旨參照）。查，被告行為後，刑法有下列之規定修正：(一)
    修正前刑法第56條有關連續犯之規定，本質上為數罪，其法
    律效果，為以一罪論得加重其刑，此次修正後刑法第56 條
    連續犯之規定，則已刪除，亦即連續多次犯構成要件相同之
    犯罪行為，須數罪併罰。是此次修正對於連續犯為數罪之本
    質並無改變，僅其法律效果更異而已，以修正前之論以連續
    犯之規定較有利於被告，依修正後刑法第2 條第1 項前段、
    後段規定之「從舊、從輕」原則，以被告行為時之法律，即
    修正前刑法第56條規定較有利於被告(二)刑法第33條第5 款罰
    金之最低額度已於94年2 月2 日修正公布，並自95年7 月1
    日起施行生效，修正前刑法第33條第5 款規定「罰金：1 元
    以上。」，再以銀元與新臺幣之折算比率1 比3 後計算，罰
    金之最低額為新臺幣3 元；而修正後刑法第33條第5 款規定
    「罰金：新臺幣1000元以上，以百元計算之」，經比較新舊
    法後，以修正前之規定較有利於被告；綜上所述，經綜合修
    正前後規定全部罪刑結果而為比較後，修正前之規定較有利
    於被告，依修正後刑法第2 條第1 項前段規定，自應適用修
    正前之前揭規定。
四、核被告甲○○所為，係犯刑法第349 條第2 項之故買贓物罪
    。起訴書雖未載明被告甲○○所犯罪名，起訴書犯罪事實所
    載「販賣予明知為來路不明贓物之甲○○」，業已特定其所
    涉故買贓物罪之犯罪事實，且經公訴人當庭補充其所犯法條
    為刑法第349 條第2 項故買贓物罪，附此敘明（見本院卷一
    第115 頁）。被告前後4 次故買贓物之犯行，其時間緊接，
    所犯構成要件相同，顯係基於概括犯意反覆所為，為連續犯
    ，應依修正前刑法第56條規定論以一罪，並加重其刑。被告
    有如事實欄所載之犯罪科刑執行紀錄，此有被告全國前案紀
    錄表在卷可稽，其於有期徒刑執行完畢後，5 年內再犯有期
    徒刑以上之本罪，為累犯，應刑法第47條第1 項規定遞加重
    其刑。爰審酌被告因貪小便宜即故買他人犯罪所得之物，助
    長贓物之流通並增加尋獲之困難度，對社會治安秩序實有妨
    礙，暨其素行、智識程度、犯罪之手段等一切情狀，量處如
    主文所示之宣告刑。按中華民國96年罪犯減刑條例業於96年
    7 月4 日修正公布，並於同年月16日施行，查本件被告犯罪
    時間在96年4 月24日以前，且非中華民國96年罪犯減刑條例
    第3 條第1 項所定不予減刑之罪，被告所犯，合於減刑之規
    定，爰依該條例第2 條第1 項第3 款、第7 條之減刑規定，
    應減其宣告刑二分之一如主文所示。末按被告行為後，刑法
    第41條第1 項易科罰金之折算標準規定已於94年2 月2 日修
    正公布，並自95年7 月1 日起施行生效，依修正前之刑法第
    41條第1 項前段規定：「犯最重本刑為5年 以下有期徒刑以
    下之刑之罪，而受6 個月以下有期徒刑或拘役之宣告，因身
    體、教育、職業、家庭之關係或其他正當事由，執行顯有困
    難者，得以1 元以上3 元以下折算一日，易科罰金。」，並
    依修正前罰金罰鍰提高標準條例第2 條前段規定（已於95年
    5 月17日配合修正刪除）提高原定數額100 倍後，係以銀元
    300 元即新臺幣900 元折算1 日為其易科罰金之折算標準；
    而修正後之刑法第41條第1 項前段規定：「犯最重本刑為五
    年以下有期徒刑以下之刑之罪，而受六個月以下有期徒刑或
    拘役之宣告者，得以新臺幣一千元、二千元或三千元折算一
    日，易科罰金。」，則依修正後之刑法第41條第1 項前段規
    定，係以新台幣1000元、2000元或3000 元 折算1 日為其易
    科罰金之折算標準，比較結果，修正前之規定較有利於行為
    人，依刑法第2 條第1 項前段之規定，本件應適用修正前之
    前開規定，爰依修正前刑法第41條第1 項前段規定，諭知如
    易科罰金之折算標準，以示懲儆。扣案如附表一所示同案被
    告白國文等人所使用之偽造信用卡及車手間聯繫所使用如附
    表三編號6 、7 、附表五所示之行動電話（扣案物品所有人
    詳如附表三編號6 、7 、附表五所示）、附表二所示簽帳單
    持卡人存根聯，及於同案被告李宏男住處所扣得共犯阿成所
    有供李宏男犯偽造信用卡犯罪所用如附表三編號1 至3 所示
    之物及李宏男所有供犯偽造信用卡犯罪所用如附表三編號4
    、5 、8 至11所示之物，暨附表四所示為警起獲之贓物及如
    附表六所示之物，均非被告甲○○所有供故買贓物犯罪所用
    之物，亦非違禁物，爰不另為沒收之宣告，附此敘明。
五、公訴意旨另以：被告甲○○故買贓物之範圍應如檢察官95年
    9 月12日補充理由書附表二所列所有人欄為甲○○部分所列
    ，其中超過本判決附表所列贓物即如附表七所示之部分（見
    本院卷一第116 、158 至172 頁），亦認此部份被告亦涉犯
    刑法第349 條第2 項故買贓物罪嫌。按犯罪事實應依證據認
    定之，無證據不得認定其犯罪事實；又不能證明被告犯罪者
    ，應諭知被告無罪之判決，刑事訴訟法第154 條第2 項、第
    301 條第1 項分別定有明文。而事實之認定，應憑證據，如
    未發現相當證據或證據不足以證明，自不能以推測或擬制之
    方法，為裁判基礎，最高法院40年臺上字第86號著有判例可
    資參照。再認定不利於被告之事實，須依積極證據，苟積極
    證據不足為不利於被告事實之認定時，即應為有利於被告之
    認定，更不必有何有利之證據（最高法院30年上字第816 號
    判例意旨參照）；又所謂「積極證據足以為不利被告事實之
    認定」係指據為訴訟上證明之全盤證據資料，在客觀上已達
    於通常一般之人均不致於有所懷疑，而得確信被告確曾犯罪
    之程度，若未達到此一程度，而有合理懷疑之存在時，即無
    從為有罪之認定（最高法院76年臺上字第4986號判例意旨參
    照）。檢察官認被告甲○○涉犯上開犯行，無非係以扣案如
    附表七示之物為憑。訊據被告甲○○均矢口否認有何公訴意
    旨所指此部分之故買贓物犯行，均辯稱：這些不是贓物，且
    根本沒有查扣到金飾，電腦主機也是伊好幾年前在大賣場買
    的等語（見本院卷一第117 頁）。經查：檢察官於附表七所
    列之物，依偵查卷附各被害商家之指述、卷內簽帳單消費金
    額、證人李宏男、白國文、白國武、劉晏碩、劉慶祥、蘇稜
    雁、李清揚、張雅智之陳述，並無提及上開物品，無法證明
    上開物品係屬贓物。而蒞庭檢察官所為上開補充，至多僅表
    明係在被告甲○○處所查扣物，惟並未舉證究竟是否係渠所
    購贓物，無法逕以在被告處查扣即遽認必係贓物，而附表七
    編號2 所列金飾，經核被告甲○○處查扣物中未有所列金飾
    ，此有搜索扣押筆錄及扣押物品目錄表在卷可稽（見偵查卷
    第61至65頁），再證人李宏男始終均未證述販售金飾予被告
    ，無從證明被告有何故買金飾贓物犯行，依「罪證有疑，利
    歸被告」之證據法則，應從有利於被告之解釋，尚不得遽認
    被告有此部分故買贓物犯行，本案應以被害商家所述、證人
    李宏男所述及被告警詢、偵查、本院審理時實際指認部分，
    方得認為係被告所故買之贓物。是起訴意旨所指超過附表所
    示贓物即附表七部分，無法認定被告甲○○犯罪，無法證明
    被告甲○○有上開公訴意旨所指犯行，本應為無罪之諭知，
    惟檢察官認上開部分與前開論罪科刑部分具有裁判上一罪關
    係，爰不另為無罪之諭知，附此敘明。
六、據上論斷，應依刑事訴訟法第449 條第2 項，修正後刑法第
    2 條第1 項前段，刑法第349 條第2 項，修正前刑法第56條
    、第41條第1 項前段，修正後刑法第47條第1 項，修正前罰
    金罰鍰提高標準條例第2 條，刑法施行法第1 條之1 第1 項
    、第2 項前段，中華民國96年罪犯減刑條例第2 條第1 項第
    3 款、第7 條、第9 條，逕以簡易判決處刑如主文。
七、如不服本判決，得於判決書送達之翌日起10日內，以書狀敘
    述理由，向本庭提出上訴。
中　　華　　民　　國　　96　　年　　9　　月　　12　　日
                  刑事第九庭  法　官　蘇琬能
上正本證明與原本無異。
                              書記官  許家慧
中　　華　　民　　國　　96　　年　　9 　　月　　14　　日
本案主要論罪科刑法條：
中華民國刑法第349條（普通贓物罪）
收受贓物者，處 3 年以下有期徒刑、拘役或 5 百元以下罰金。
搬運、寄藏、故買贓物或為牙保者，處 5 年以下有期徒刑、拘役
或科或併科 1 千元以下罰金。
因贓物變得之財物，以贓物論。
附表
┌───────┬─────┬─────────┬─────────┐
│時間          │地點      │故買之贓物        │備註              │
├───────┼─────┼─────────┼─────────┤
│第1 次即95年3 │台北市境內│以刷卡價額4 至5 折│其中3 件為BURBERRY│
│月底某日      │某處      │價格即5 千6 百多元│衣服，即在所使用之│
│              │          │向李宏男故買原價為│車牌號碼9A－1823號│
│              │          │1萬 多元之名牌衣物│自用小客車後車廂為│
│              │          │、襯衫            │警查獲的衣服      │
├───────┼─────┼─────────┼─────────┤
│第2 次即95年4 │台北市長春│以2 萬多元之價格向│已以原價5折售出   │
│月初某日      │路與吉林路│李宏男故買原價4萬 │                  │
│              │口        │多元的LV等名牌皮包│                  │
│              │          │2只               │                  │
├───────┼─────┼─────────┼─────────┤
│第3 次即95年4 │台北市西門│以刷卡價額4 至5 折│其中2 支手錶即就是│
│月初某日      │町中華路與│價格即10萬元向李宏│在被告台北縣三重市│
│              │廣州街口處│男故買原價共計20幾│三寧街25號4 樓住處│
│              │          │萬元的卡蒂雅手錶、│查扣的寶格麗手錶、│
│              │          │寶格麗手錶共計5 支│卡蒂兒手錶、皮鞋即│
│              │          │、HP SPIRIT 牌皮鞋│在被告上開住處查扣│
│              │          │。                │的皮鞋；被告已將將│
│              │          │                  │上開贓物4 支手錶及│
│              │          │                  │2個 皮包以18萬9 千│
│              │          │                  │元左右賣給1 位綽號│
│              │          │                  │長腳仔男性友人。  │
├───────┼─────┼─────────┼─────────┤
│第4 次即95年4 │在台北市境│以刷卡價額4 至5 折│即在被告上開住處查│
│月上旬某日    │內某處    │價格向李宏男故買GE│扣之涼鞋          │
│              │          │OX牌涼鞋1雙       │                  │
└───────┴─────┴─────────┴─────────┘
 附表一
┌─┬────────┬─────────┬─────┬──────┐
│編│   偽卡之卡號   │ 發卡銀行         │信用卡背面│備註        │
│號│                │                  │偽造之簽名│            │
├─┼────────┼─────────┼─────┼──────┤
│1 │0000000000000000│  HSBC（匯豐銀行）│（空白）  │在李清揚即李│
├─┼────────┼─────────┼─────┤坤身上所查│
│2 │0000000000000000│  HSBC（匯豐銀行）│（空白）  │扣          │
├─┼────────┼─────────┼─────┤            │
│3 │0000000000000000│  HSBC（匯豐銀行）│（空白）  │            │
├─┼────────┼─────────┼─────┤            │
│4 │0000000000000000│Standard Chartered│（空白）  │            │
│  │                │ （渣打銀行）     │          │            │
├─┼────────┼─────────┼─────┤            │
│5 │0000000000000000│Standard Chartered│（空白）  │            │
│  │                │ （渣打銀行）     │          │            │
├─┼────────┼─────────┼─────┤            │
│6 │0000000000000000│Standard Chartered│（空白）  │            │
│  │                │ （渣打銀行）     │          │            │
├─┼────────┼─────────┼─────┤            │
│7 │0000000000000000│Standard Chartered│（空白）  │            │
│  │                │ （渣打銀行）     │          │            │
├─┼────────┼─────────┼─────┤            │
│8 │0000000000000000│Standard Chartered│（空白）  │            │
│  │                │ （渣打銀行）     │          │            │
├─┼────────┼─────────┼─────┼──────┤
│9 │0000000000000000│  HSBC（匯豐銀行）│王文福    │在白國文身上│
├─┼────────┼─────────┼─────┤所查扣      │
│10│0000000000000000│  HSBC（匯豐銀行）│王文福    │            │
├─┼────────┼─────────┼─────┤            │
│11│0000000000000000│Standard Chartered│王文福    │            │
│  │                │ （渣打銀行）     │          │            │
├─┼────────┼─────────┼─────┤            │
│12│0000000000000000│Standard Chartered│（空白）  │            │
│  │                │ （渣打銀行）     │          │            │
├─┼────────┼─────────┼─────┼──────┤
│13│0000000000000000│  HSBC（匯豐銀行）│吳洋平    │在張雅智身上│
├─┼────────┼─────────┼─────┤所查扣      │
│14│0000000000000000│  HSBC（匯豐銀行）│吳洋平    │            │
├─┼────────┼─────────┼─────┤            │
│15│0000000000000000│Standard Chartered│吳洋平    │            │
│  │                │ （渣打銀行）     │          │            │
├─┼────────┼─────────┼─────┼──────┤
│16│0000000000000000│  HSBC（匯豐銀行）│李俊佑    │在劉慶祥身上│
├─┼────────┼─────────┼─────┤所查扣      │
│17│0000000000000000│Standard Chartered│李俊佑    │            │
│  │                │ （渣打銀行）     │          │            │
└─┴────────┴─────────┴─────┴──────┘
 附表二 （簽帳單之持卡人存根聯）
    ┌────────┬──────┬──────┐
    │  偽卡之卡號    │消費時、地  │金額        │
    │                │            │（新台幣）  │
    │                │            │            │
    │                │            │            │
    ├────────┼──────┼──────┤
    │0000000000000000│95年4月14日 │38,790元    │
    │Standard        │台北縣板橋市│            │
    │Chartered       │萬家福賣場  │            │
    │ （渣打銀行）   │            │            │
    └────────┴──────┴──────┘
附表三
┌──┬────────┬───┬───────────┐
│編號│物品名稱        │數量  │扣押物品清單編號      │
├──┼────────┼───┼───────────┤
│1   │偽卡製卡機      │1台   │台北縣政府警察局新莊分│
│    │                │      │局扣押物品目錄表編號3 │
├──┼────────┼───┼───────────┤
│2   │壓印機          │1台   │台北縣政府警察局新莊分│
│    │                │      │局扣押物品目錄表編號3 │
├──┼────────┼───┼───────────┤
│3   │燒錄機          │1台   │台北縣政府警察局新莊分│
│    │                │      │局扣押物品目錄表編號3 │
├──┼────────┼───┼───────────┤
│4   │偽造信用卡空白卡│1批   │台北縣政府警察局新莊分│
│    │、半成品        │      │局扣押物品目錄表編號4 │
├──┼────────┼───┼───────────┤
│5   │筆記型電腦      │1台   │台北縣政府警察局新莊分│
│    │                │      │局扣押物品目錄表編號7 │
├──┼────────┼───┼───────────┤
│6   │MOTOROLAC 廠牌  │1支   │台北縣政府警察局新莊分│
│    │261 型號、內插門│      │局扣押物品目錄表編號14│
│    │號0000000000號SI│      │                      │
│    │M 卡之行動電話  │      │                      │
├──┼────────┼───┼───────────┤
│7   │NOKIA 廠牌內插門│1支   │台北縣政府警察局新莊分│
│    │號0000000000號  │      │局扣押物品目錄表編號13│
│    │SIM 卡之行動電話│      │                      │
├──┼────────┼───┼───────────┤
│8   │銀行代號名冊    │1張   │台北縣政府警察局新莊分│
│    │                │      │局扣押物品目錄表編號51│
│    │                │      │，即95年度偵字第9134號│
│    │                │      │偵查卷第136 頁搜索扣押│
│    │                │      │筆錄所載銀行代號名冊  │
├──┼────────┼───┼───────────┤
│9   │各國英譯縮寫記載│1本   │台北縣政府警察局新莊分│
│    │筆記本          │      │局扣押物品目錄表編號52│
├──┼────────┼───┼───────────┤
│10  │DATAMARK筆記本  │1本   │即95年度偵字第9134號偵│
│    │                │      │查卷第135 頁扣押物品目│
│    │                │      │錄表所載DATAMARK筆記本│
├──┼────────┼───┼───────────┤
│11  │錫箔紙          │1捲   │即95年度偵字第9134號偵│
│    │                │      │查卷第136 頁扣押物品目│
│    │                │      │錄表所載錫箔紙        │
└──┴────────┴───┴───────────┘
附表四
┌──┬─────────┬─────────────┐
│編號│贓物品名及數量    │贓物起獲處、卷證出處      │
│    │                  │                          │
│    │                  │                          │
├──┼─────────┼─────────────┤
│1   │手錶卡蒂雅2 支、寶│為李宏男已出售、交付予黃建│
│    │格麗3 支、LV牌皮包│參之贓物，其中部分於下列地│
│    │1 個、HPSP IR IT  │點起獲：                  │
│    │牌皮鞋1 雙、GEOX涼│(1)為警於95年4 月14日15時30│
│    │鞋1 雙、BURBERRY服│  分至16時30分許在甲○○位│
│    │飾3 件等皮飾名牌包│  於台北縣三重市○○街25號│
│    │包、衣服、襯衫等物│  4 住處起獲寶格利手錶1 支│
│    │                  │  、卡蒂兒手錶1 支、LV牌皮│
│    │                  │  包1 個、HPSPIRIT 牌皮鞋1│
│    │                  │  雙、GEOX涼鞋1 雙        │
│    │                  │(2)為警於同日在甲○○所使用│
│    │                  │  車牌號碼9A－1823號自用小│
│    │                  │  客車內起獲BURBERY 服飾3 │
│    │                  │  件                      │
├──┼─────────┼─────────────┤
│2   │歌林數位影音光碟機│為李宏男等人於95年4 月14日│
│    │-788PK1台、視訊盒 │查獲當日在萬家福賣場，推由│
│    │TVB-681、歌林液晶 │白國文以附表一編號11所示偽│
│    │顯示器KLT-3253A1台│造之信用卡冒名刷購如附表二│
│    │（合計價值新臺幣  │編號12所示消費所詐得之財物│
│    │38,790元）        │（卷證出處：偵查卷第147 至│
│    │                  │150 、155 頁、本院卷一第10│
│    │                  │0 頁、第124 頁）          │
├──┼─────────┼─────────────┤
│3   │ASUSPOKET WIRELESS│為警於95年4 月14日持搜索票│
│    │無線上網機1台、DUN│至台北市○○區○○路24巷5 │
│    │HILL皮帶1 條、CEL │弄10號李宏男住處所起獲之贓│
│    │LNINA 毛衣2 件、GA│物尚未變現之贓物（卷證出處│
│    │INER襯杉1件、FULLM│：偵查卷第122 、127 至136 │
│    │ARK襯衫1件、DUNHIL│、320頁，本院卷一第100 、 │
│    │L 皮夾1個、LOEWE皮│124 頁，本院卷二第136 頁）│
│    │夾1 個、SUISSE香水│                          │
│    │1 瓶、FERRARI 香水│                          │
│    │2 瓶、HUGO香水2 瓶│                          │
│    │、MICH EL RENE外套│                          │
│    │2 件、TEMALO西裝1 │                          │
│    │套、GAINER西裝1 套│                          │
│    │、GI EVEVS&HAWKES │                          │
│    │西裝1套 、DUNHI LL│                          │
│    │皮包1 個、FERRARI │                          │
│    │洗面乳1 盒。      │                          │
└──┴─────────┴─────────────┘
附表五
┌───┬─────────────┐
│ 編號 │查扣物品及所有人          │
├───┼─────────────┤
│ 1    │白國文身上扣得其所有供犯罪│
│      │所用之門號0000000000號行動│
│      │電話1 支、000000000 號行動│
│      │電話1支                   │
├───┼─────────────┤
│ 2    │劉慶祥所有供犯罪所用門號  │
│      │0000000000號行動電話1 支  │
├───┼─────────────┤
│ 3    │張雅智所有供犯罪所用之門號│
│      │0000000000號行動電話1支   │                          │
├───┼─────────────┤
│ 4    │李清揚所有供犯罪所用NOKIA │
│      │廠牌內插門號0000000000號  │
│      │SIM卡 行動電話1支         │
└───┴─────────────┘
附表六
┌───┬─────────────┬─────────────┬────┐
│編號  │時間、地點                │查扣物品                  │所有人  │
├───┼─────────────┼─────────────┼────┤
│1     │95年4 月14日14時40分在台北│白國文所有附表一所示偽造信│白國文  │
│      │縣板橋市○○路157 號萬家福│用卡6 張、與本案無關之上海│        │
│      │賣場前白國文身上          │商業銀行金融卡1 張、美體小│        │
│      │                          │舖會員卡6 張等物。        │        │
├───┼─────────────┼─────────────┼────┤
│2     │同上時、地張雅智身上      │張雅智所有與本案無關之門號│張雅智  │
│      │                          │0000000000號行動電話1 支。│        │
│      │                          │                          │        │
├───┼─────────────┼─────────────┼────┤
│3     │同上時、地李清揚身上      │李清揚所有與本案無關東訊廠│李清揚  │
│      │                          │牌內插門號0000000000號SIM │        │
│      │                          │卡之行動電話1 支          │        │
├───┼─────────────┼─────────────┼────┤
│4     │同上時、地李宏男身上      │在李宏男身上扣得其所有與本│李宏男  │
│      │                          │案無關之NOKIA 廠牌型號6680│        │
│      │                          │號內插門號0000000000號SIM │        │
│      │                          │卡之行動電話1支           │        │
├───┼─────────────┼─────────────┼────┤
│5     │於95年4 月14日15時30分至16│甲○○所有與本案無關內插門│甲○○  │
│      │時30分許台北縣三重市○○街│號0000000000號SIM 卡之NOKI│        │
│      │25號4 樓甲○○住處        │A 廠牌行動電話1支、聯強電 │        │
│      │                          │腦主機1 台                │        │
├───┼─────────────┼─────────────┼────┤
│6     │95年4 月14日16時40分至桃園│蘇稜雁所有與本案無關之安非│蘇稜雁  │
│      │縣中壢市○○路○ 段43巷17號│他命吸食器1 組、車牌號碼13│        │
│      │4樓蘇稜雁、劉晏碩同住處   │27－KQ號自用小客車1 輛、門│        │
│      │                          │號0000000000號行動電話1 支│        │
│      │                          │、偽造信用卡人頭戶資料本7 │        │
│      │                          │本                        │        │
├───┼─────────────┼─────────────┼────┤
│7     │同上時地                  │劉晏碩所有與本案無關之行動│劉晏碩  │
│      │                          │電話3 支、分裝袋1 批、不明│        │
│      │                          │成分疑似毒品藥包1 包（毛重│        │
│      │                          │1.03公克）                │        │
├───┼─────────────┼─────────────┼────┤
│8     │同上時、地                │案外人邱文成所有與本案無關│邱文成  │
│      │                          │之大麻1 塊（毛重4.57公克）│        │
│      │                          │、大麻菸1 支、行動電話4 支│        │
│      │                          │、搖頭丸半顆、空白借據收據│        │
│      │                          │25 張 、借據收據12張、商業│        │
│      │                          │本票12張等物              │        │
├───┼─────────────┼─────────────┼────┤
│9     │95年4 月14日19時許至台北縣│與本案無關之安非他命吸食器│蘇稜雁  │
│      │樹林市○○街154 號蘇稜雁另│1 組、安非他命1 包（毛重  │        │
│      │一住處                    │0.31公克）、分裝鏟1 支、CK│        │
│      │                          │女用手錶1 支、GUCCI 女用皮│        │
│      │                          │夾1 只、BURBBERY、LV、GUCC│        │
│      │                          │I 、鱷魚牌、PUMA、雜牌女用│        │
│      │                          │皮包各1只                 │        │
├───┼─────────────┼─────────────┼────┤
│10    │95年4 月14日15時30分在台北│李宏男所有與本案無關之BATT│李宏男  │
│      │市○○區○○路24巷5 弄10號│LEFIELD 側包1 件、THISULAT│        │
│      │李宏男住處                │E 外套1 件、西屋微波爐1 臺│        │
│      │                          │、捍衛者GPS-600 測試器1 臺│        │
│      │                          │、IPOD1 臺、衛星導航1臺 、│        │
│      │                          │主系統1 組、SHARP 五聲道喇│        │
│      │                          │叭1 組、電腦鍵盤1 個、SONY│        │
│      │                          │ERISSON W800型手機1支 、國│        │
│      │                          │際通用型DVD-JDC-1000 1臺、│        │
│      │                          │ESPSON彩色噴墨印表機1 臺、│        │
│      │                          │INMOTION音響1 臺、SHARP 液│        │
│      │                          │晶螢幕1 臺、DVD 播放器1 臺│        │
│      │                          │、PENTAX數位相機1 臺、PENT│        │
│      │                          │AX腳架1 組、三號電池4顆 、│        │
│      │                          │充電器1 組、磁片5 張、TRIP│        │
│      │                          │PEN 休閒鞋1 雙、AVIA休閒鞋│        │
│      │                          │1 雙、TIMBERLAND休閒鞋1 雙│        │
│      │                          │、PIERRE LANNIER錶2 支、精│        │
│      │                          │棉皮包、枕套、被套1 組、  │        │
│      │                          │BETTY-BOOP皮夾1 個、OLEBA │        │
│      │                          │皮包1 個、XO-HENNESSY1瓶、│        │
│      │                          │水晶盤2 個、沐浴乳旅行包1 │        │
│      │                          │組、LV包包1 個等物        │        │
└───┴─────────────┴─────────────┴────┘
附表七
┌──┬─────────────┬──┬──┬────┬─────┐
│編號│證物名稱                  │單位│數量│所有人  │即起訴書附│
│    │                          │    │    │/持有人 │表二所載編│
│    │                          │    │    │/保管人 │號（見本院│
│    │                          │    │    │        │卷第166 至│
│    │                          │    │    │        │172頁）   │
├──┼─────────────┼──┼──┼────┼─────┤
│1   │聯強電腦主機              │組  │1   │黃建參  │即檢察官起│
│    │                          │    │    │        │訴書附表二│
│    │                          │    │    │        │編號五七  │
├──┼─────────────┼──┼──┼────┼─────┤
│2   │金飾項鍊                  │條  │1   │黃建參  │即檢察官起│
│    │                          │    │    │        │訴書附表二│
│    │                          │    │    │        │編號六四  │
├──┼─────────────┼──┼──┼────┼─────┤
│3   │NOKIA手機（0000000000）   │支  │1   │黃建參  │即檢察官起│
│    │                          │    │    │        │訴書附表二│
│    │                          │    │    │        │編號六五  │
├──┼─────────────┼──┼──┼────┼─────┤
│4   │電腦主機                  │臺  │1   │黃建參  │即檢察官起│
│    │                          │    │    │        │訴書附表二│
│    │                          │    │    │        │編號九三  │
└──┴─────────────┴──┴──┴────┴─────┘
